臺灣臺南地方法院刑事判決
110年度交簡上字第30號
上  訴  人  
即  被  告  陳昱嘉



上列上訴人即被告因過失傷害案件，不服本院109年度交簡字第2
416號中華民國109年11月26日刑事簡易判決（聲請簡易判決處刑
案號：109年度調偵字第1485號），提起上訴，本院管轄之第二
審合議庭判決如下：
    主  文
上訴駁回。
陳昱嘉緩刑貳年。
    事實及理由
一、陳昱嘉於民國109年1月16日12時4分許，騎乘車牌號碼000-0
    00號普通重型機車，沿臺南市北區文賢路由南往北方向行駛
    ，行經文賢路與中華北路之交岔路口，見行車管制號誌已由
    綠燈轉黃燈，理應減速停車，且應注意車前狀況，並隨時採
    取必要之安全措施，以避免危險之發生，而依當時天候晴、
    日間自然光線、柏油路面乾燥、無缺陷、無障礙物、視距良
    好，且行車管制號誌正常等情，並無不能注意之情事，竟疏
    未注意，貿然直行，遂不慎追撞同向在前方機車停等區、因
    見號誌轉為黃燈停車之林麗霞所騎乘之車牌號碼000-000號
    普通重型機車，致林麗霞人車倒地，因而受有頸椎痛、胸部
    挫傷之初期照護、下背及骨盆挫傷等傷害。又陳昱嘉於肇事
    後，在有偵查犯罪職務之機關或公務員尚不知何人犯罪前，
    即向到場處理車禍事宜之員警主動表示其為肇事駕駛，自首
    而接受裁判。
二、本判決所引用為判斷基礎之下列證據，關於被告以外之人於
    審判外陳述之傳聞供述證據，檢察官、被告於審判程序中均
    同意作為證據使用，或知有傳聞證據之情形而未於言詞辯論
    終結前聲明異議（交簡上卷第75至79頁），本院審酌該等證
    據作成時之情況，並無取證之瑕疵或其他違法不當之情事，
    且與待證事實具有關聯性，應均具有證據能力。
三、上開犯罪事實，業據被告於警詢、偵訊及本院審理時均坦承
    不諱，並有告訴人林麗霞於警詢、偵訊時之指訴（警卷第17
    頁、第11至15頁，偵卷第8至9頁）、告訴人之奇美醫療財團
    法人奇美醫院109年1月16日診斷證明書（警卷第19頁）及朝
    順醫院109年8月7日診斷證明書1紙（偵卷第13頁）、道路交
    通事故現場圖、道路交通事故調查報告表㈠㈡（警卷第25至29
    頁）、臺南市政府警察局第五分局交通分隊A2類道路交通事
    故現場紀錄表（警卷第31頁）、路口監視錄影器影像翻拍照
    片2紙、現場照片20張（警卷第37至57頁）、車輛詳細資料
    報表2紙（警卷第63頁、第69頁）在卷可稽，堪認被告自白
    與事實相符，應堪採信。按汽車駕駛時，駕駛人應注意車前
    狀況，並隨時採取必要之安全措施，道路交通安全規則第94
    條第3項定有明文；又「圓形黃燈」用以警告車輛駕駛人及
    行人，表示紅色燈號即將顯示，屆時將失去通行路權，亦為
    道路交通標誌標線號誌設置規則第204條第4項所明文。被告
    為機車駕駛人，其騎乘機車行經上開地點，自應注意上開道
    路交通安全規則之規定，且肇事當時天候晴、日間自然光線
    、柏油路面乾燥、無缺陷、無障礙物、視距良好，且行車管
    制號誌正常等情，有上開道路交通事故調查報告表㈠及路口
    監視錄影器影像翻拍照片、現場照片等在卷可參，被告並無
    不能注意之情事，竟疏未注意燈號變換為黃燈應減速停車，
    且未注意車前狀況，而貿然前行撞擊前方告訴人所騎乘之機
    車，肇致本件車禍，自屬有過失甚明，且告訴人確實因本件
    車禍而受有傷害，被告之過失行為與告訴人之傷害結果間有
    相當因果關係。是本案事證明確，被告上開犯行堪以認定，
    應依法論科。
四、核被告所為，係犯刑法第284條前段之過失傷害罪。又被告
    於車禍發生後，未有偵查犯罪職權之公務員發覺前，即於警
    方據報前往現場處理時，承認其為肇事者，因而自首接受裁
    判，有被告之臺南市政府警察局第五分局交通分隊道路交通
    事故肇事人自首情形紀錄表（警卷第33頁）在卷可參，應依
    刑法第62條前段規定，減輕其刑。
五、被告於本院坦承犯行，上訴意旨略以：被告犯後坦承犯行，
    且已與告訴人調解成立，賠償告訴人所受損害，原審量刑實
    屬過重，請求撤銷改判較輕之刑度，並給予緩刑自新之機會
    等語。惟按刑之量定，係實體法上賦予法院得為自由裁量之
    事項，倘其未有逾越或濫用法律所規定裁量之外部及內部性
    界限，並符合法規範之體系及目的，遵守一般有效之經驗及
    論理法則，即不得任意指為違法；又在同一犯罪事實與情節
    ，如別無其他加重或減輕之原因，下級法院量定之刑，亦無
    過重或失輕之不當情形，則上級法院對於下級法院之職權行
    使，原則上應予尊重（最高法院75年台上字第7033號判例、
    85年度台上字第2446號裁判要旨參照）。經查，原審以本案
    事證明確，認被告所為，係犯刑法第284條前段之過失傷害
    罪，且合於自首之減輕事由，並審酌被告駕駛車輛，本應謹
    慎小心，以維自身及參與道路交通者之安全，竟疏於注意車
    前狀況、撞及前方告訴人所騎乘之機車而肇事，為肇事原因
    ，其過失程度經核非屬輕微，且因賠償金額有所差距，迄今
    尚未能與告訴人達成和解，惟念及被告犯罪後業已坦承犯行
    ，自述大學在學生之智識程度、家庭經濟狀況勉持之生活狀
    況，兼衡告訴人並無肇事因素、所受傷害情形等一切情狀，
    量處有期徒刑2月，並諭知易科罰金之折算標準，核其認事
    用法均無違誤，量刑並無違法或顯然過重，亦無所科之刑罰
    與罪責不相當之瑕疵可指。被告以前揭理由指摘原審量刑過
    重提起上訴，經核為無理由，應予駁回。
六、另查被告並無任何犯罪前科，有臺灣高等法院被告前案紀錄
    表1份在卷可憑，被告因一時疏忽未注意而肇事，致告訴人
    受傷，又犯後坦承犯行，態度良好，於本院審理時已與告訴
    人成立調解，賠償告訴人所生損害，並經告訴人撤回告訴，
    並表示願給予被告緩刑自新之機會等節，有本院110年度南
    司簡調字第155號調解筆錄、刑事撤回告訴狀各1份（交簡上
    卷第39至42頁）在卷可稽，足認被告已盡力彌補所生損害，
    應有悔悟之意，是本院認經此起訴審判科刑，已足促其警惕
    ，信無再犯之虞，原審所宣告之刑，以暫不執行為適當，爰
    依刑法第74條第1項第1款之規定，併予諭知緩刑2年，以啟
    自新。
七、據上論斷，應依刑事訴訟法第455條之1第1項、第3項、第36
    4條、第368條，刑法第74條第1項第1款，判決如主文。
本案經檢察官柯博齡聲請簡易判決處刑，檢察官廖舒屏到庭執行
職務
中　　華　　民　　國　　110 　年　　5 　　月　　25　　日
            刑事第十四庭  審判長法  官  周宛瑩
                                法  官  李俊彬
                                法  官  蕭雅毓  
以上正本證明與原本無異。
不得上訴。
                                書記官  李如茵
中　　華　　民　　國　　110 　年　　5 　　月　　25　　日
附錄本案論罪科刑法條全文
中華民國刑法第284條
因過失傷害人者，處1年以下有期徒刑、拘役或10萬元以下罰金
；致重傷者，處3年以下有期徒刑、拘役或30萬元以下罰金。